【裁判字號】    98,消債清,43
【裁判日期】    980824
【裁判案由】    清算事件
【裁判全文】
臺灣板橋地方法院民事裁定            98年度消債清字第43號
聲  請  人  甲○○
代  理  人  青含國律師
上列聲請人因消費者債務清理事件，聲請清算，本院裁定如下：
    主  文
債務人甲○○自中華民國九十八年八月二十四日下午四時起開始
清算程序。
    理  由
一、按法院開始清算程序之裁定，應載明其年、月、日、時，並
    即時發生效力，消費者債務清理條例第83條第1 項定有明文
    。
二、本件聲請意旨略以：聲請人目前債務總金額為新臺幣（下同
    ）3,407,028 元，有不能清償債務之情事，於民國95年間提
    出債權人清冊，以書面向最大債權金融機構台新國際商業銀
    行請求共同協商債務清償方案成立，自95年7月起，分180期
    ，利率4%，每月償還22,919元，至全部清償為止。聲請人原
    任職之公司倒閉，因而擔任臨時工，辛苦籌措繳納兩期，嗣
    配偶因犯恐嚇詐欺罪失去工作，聲請人不僅多支出易科罰金
    ，尚且增加子女之扶養費，致聲請人自第3 期起無力繳納協
    商金額而毀諾，此非聲請人主觀惡意不履行協議，實係客觀
    上確有不可歸責於聲請人之事由。又其無擔保或無優先權之
    債務總額未逾1,200 萬元，復未經法院裁定開始清算程序或
    宣告破產，爰向本院聲請更生等語。
三、查聲請人所主張之上開事實，業據其提出戶籍謄本、財產及
    收入狀況說明書、債權人清冊、財團法人金融聯合徵信中心
    債權人清冊、財團法人金融聯合徵信中心當事人綜合信用報
    告、財政部臺北市國稅局財產歸屬資料清單、95年度、96年
    度、97年度綜合所得稅各類所得資料清單、無擔保債務還款
    計劃、勞工保險被保險人投保資料表（明細）、98年3至5月
    薪資袋、臺灣嘉義地方法院96年度聲減字第1738號刑事裁定
    等件為證，堪信屬實。本院審酌聲請人自95年原任職公司倒
    閉後，即擔任臨時工，收入約19,800元，晚上兼差，每月收
    入約3,500 元，則實際每月所得約為23,300元左右，有聲請
    人所提勞工保險被保險人投保資料表（明細）、民事補正狀
    、98年3至5月薪資袋、每月收入之說明及證明文件等附卷可
    憑，已顯然不足維持聲請人最低生活所需及分擔3 名學齡子
    女之扶養費，此有債務人提出其全戶戶籍謄本附卷可參，足
    認依債務人之收入，扣除必要生活支出及扶養費用負擔後，
    所剩已無法清償協商方案，有不能清償債務之情事存在，且
    非可歸責於己，此外，本件復查無債務人有消費者債務清理
    條例第6條第3項、第8條或第82條第2項所定應駁回清算聲請
    之事由存在，則聲請人聲請清算，應屬有據，爰裁定如主文
    。
中    華    民    國    98    年    8     月    24    日
                  民事第三庭法  官  許月珍
上為正本係照原本作成
本件不得抗告
本裁定已於98年8月24日下午4 時公告。
中    華    民    國    98    年    8     月    24    日
                            書記官  劉鴻傑


司法院資訊處製作；財團法人民間司法改革基金會備份。
